臺灣高雄地方法院刑事判決　　　　　　100年度審易字第951號
公　訴　人　臺灣高雄地方法院檢察署檢察官
被　　　告　詹憲昌
　　　　　　尤瑞豐
　　　　　　姚昭宏
上列被告因竊盜案件，經檢察官提起公訴（100年度偵字第5233
號），被告就被訴事實為有罪之陳述，經本院告知簡式審判程序
之旨，並聽取被告與公訴人之意見後，本院裁定進行簡式審判程
序，判決如下：
    主  文
詹憲昌犯結夥攜帶兇器竊盜罪，共參罪，均累犯，各處有期徒刑
拾月。應執行有期徒刑貳年伍月。
尤瑞豐犯結夥攜帶兇器竊盜罪，共參罪，各處有期徒刑捌月。應
執行有期徒刑壹年拾月。
姚昭宏犯結夥攜帶兇器竊盜罪，共參罪，各處有期徒刑捌月。應
執行有期徒刑壹年拾月。
    事 實 及 理 由
一、本件被告詹憲昌、尤瑞豐、姚昭宏所犯均為死刑、無期徒刑
    、最輕本刑為3年以上有期徒刑以外之罪，其於審判程序中
    就被訴事實為有罪之陳述，經本院告知簡式審判程序之旨，
    並聽取當事人意見後，認宜進行簡式審判程序，爰依刑事訴
    訟法第273條之1第1項規定，裁定進行簡式審判程序，合先
    敘明。又簡式審判程序之證據調查，依刑事訴訟法第273條
    之2規定，不受同法第159條第1項審判外陳述排除之限制，
    再被告對於卷內之各項證據亦不爭執證據能力（本院卷第21
    頁背面、第22頁），故卷內所列之各項證據，自得作為證據
    ，先予敘明。
二、本件犯罪事實及證據，除證據方法及待證事實欄編號四「被
    害人姚昭宏於警詢之指述」更正為「被害人李安錦於警詢之
    指述」；證據部分補充「被告3人於本院審理時之自白」外
    ，餘均引用附件檢察官起訴書所載。
三、新舊法比較：
    被告為上開行為後，刑法第321條業於100年1月26日修正公
    布，並於同年月28日施行。又依刑法第2條第1項規定：「行
    為後法律有變更者，適用行為時之法律。但行為後之法律有
    利於行為人者，適用最有利於行為人之法律。」。查修正後
    刑法第321條規定：「犯竊盜罪而有下列情形之一者，處月6
    以上、5年以下有期徒刑，得併科新臺幣10萬元以下罰金：
    一、侵入住宅或有人居住之建築物、船艦或隱匿其內而犯之
    者。二、毀越門扇、牆垣或其他安全設備而犯之者。三、攜
    帶兇器而犯之者。四、結夥三人以上而犯之者。五、乘火災
    、水災或其他災害之際而犯之者。六、在車站、埠頭、航空
    站或其他供水、陸、空公眾運輸之舟、車、航空機內而犯之
    者。前項之未遂犯罰之。」，經比較新舊法之規定，新法增
    加「得併科罰金」之規定外，並刪除原第1款「於夜間」之
    要件，且就第6款增加「航空站、其他供水、陸、空公眾運
    輸之舟、車、航空機內」之要件，核均屬加重刑罰或擴大加
    重竊盜構成要件之涵攝範圍，是修正後刑法第321條第1項之
    規定並未有利於行為人，而應適用修正前刑法第321條第1項
    之規定，合先敘明。
四、按刑法第321條第1項第3款之攜帶兇器竊盜罪，係以行為人
    攜帶兇器竊盜為其加重條件，此所謂兇器，其種類並無限制
    ，凡客觀上足對人之生命、身體、安全構成威脅，具有危險
    性之兇器均屬之，且祇須行竊時攜帶此種具有危險性之兇器
    為已足，並不以攜帶之初有行兇之意圖為必要（最高法院79
    年臺上字第5253號著有判例可資參照）。本件犯罪工具之一
    字螺絲起子、十字螺絲起子各1支，均係屬金屬製品，質地
    堅硬，客觀上足以對人之生命、身體、安全構成威脅，自屬
    兇器無訛。又按刑法第三百二十一條第一項第四款所謂結夥
    犯，係指實施竊盜之共犯確有三人以上，始能成立（最高法
    院46年台上字第531號判例意旨可參），本件係由被告尤瑞
    豐、姚昭宏2人把風，被告詹憲昌下手行竊，故被告3人均實
    施竊盜犯行無疑。是核被告詹憲昌、尤瑞豐、姚昭宏所為3
    次犯行，均係犯修正前刑法第321條第1項第3款、第4款之結
    夥3人及攜帶兇器竊盜罪。又被告詹憲昌、尤瑞豐、姚昭宏
    間，就前開3次竊盜犯行，均有犯意聯絡及行為分擔，爰均
    論以共同正犯。又被告3人所犯3罪，犯意各別，行為互殊，
    應分論併罰。另被告詹憲昌有起訴書犯罪事實欄所載之犯罪
    前科及執行情形，有臺灣高等法院被告前案紀錄表1份在卷
    可查，其於上開有期徒刑執行完畢後5年內，故意再犯本件
    有期徒刑以上之3罪，均為累犯，爰均依刑法第47條第1項之
    規定加重其刑。審酌被告詹憲昌有上述前科紀錄，素行不佳
    、被告尤瑞豐、姚昭宏無犯罪前科，素行尚可，此有被告3
    人之臺灣高等法院被告前案紀錄表各1份在卷可參，復參以
    被告3人不思以己力賺取所需，率爾竊取他人財物，侵害他
    人之財產權，所為實屬不該，惟念渠等犯後均已坦承犯行，
    態度尚可，及其犯罪動機、目的、手段，及其等於本件所立
    主從地位等一切情狀，分別量處如主文所示之刑，並分別定
    其應執行之刑，以示懲儆。又本院審酌上情，認被告詹憲昌
    以量處如主文所示之刑，已足以達罰當其罪之目的，並令被
    告心生警惕之效果，檢察官就其每次加重竊盜罪求處有期徒
    刑1年，並請定應執行有期徒刑2年10月等語，稍嫌過重，併
    此敘明。至本件犯罪工具之手持式無線電對講機1組、手套1
    雙、購物袋1個、一字螺絲起子1支、十字螺絲起子1支，雖
    為被告詹憲昌所有且為供本件攜帶兇器竊盜犯行所用之物，
    然並未於本案扣押，為免將來沒收執行之困難，爰均不予宣
    告沒收，併此敘明。
五、據上論斷，應依刑事訴訟法第273條之1第1項、第299條第1
    項前段、第310條之2、第454條第2項，修正前刑法第321條
    第1項第3款，刑法第2條第1項前段、第47條第1項、第51 條
    第5款，判決如主文。
六、如不服本判決，應於判決送達後10日內向本院提出上訴狀。
本件案經檢察官王清海到庭執行職務。
中    華    民    國    100    年    5    月    23    日
                  刑事第十庭    法  官  張  震
以上正本證明與原本無異。
如不服本判決應於收受送達後10日內向本院提出上訴書狀，並應
敘述具體理由；如未敘述上訴理由者，應於上訴期間屆滿後20日
內向本院補提理由書（均須按他造當事人之人數附繕本）「切勿
逕送上級法院」。
中    華    民    國    100    年    5    月    23    日
                                書記官  邱家銘
附錄本判決論罪科刑之法條：
100年1月26日修正前刑法第321條
犯竊盜罪而有左列情形之一者，處6月以上、5年以下有期徒刑：
一、於夜間侵入住宅或有人居住之建築物、船艦或隱匿其內而犯
    之者。
二、毀越門扇、牆垣或其他安全設備而犯之者。
三、攜帶兇器而犯之者。
四、結夥三人以上而犯之者。
五、乘火災、水災或其他災害之際而犯之者。
六、在車站或埠頭而犯之者。
前項之未遂犯罰之。
附件：
臺灣高雄地方法院檢察署檢察官起訴書
                                     100年度偵字第5233號
    被      告  詹憲昌  男  28歲（民國○○年○月○○日生）
                        住臺中市○○區○○路二段64巷46弄
                          31號3樓
                        國民身分證統一編號：Ｚ000000000號
                尤瑞豐  男  25歲（民國○○年○月○○日生）
                        住臺中市○○區○○路134巷2弄3號
                        國民身分證統一編號：Ｚ000000000號
                姚昭宏  男  29歲（民國○○年○月○○日生）
                        住臺中市○○區○○路30巷10弄2號
                        國民身分證統一編號：Ｚ000000000號
上列被告因竊盜案件，已經偵查終結，認應該提起公訴，茲將犯
罪事實及證據並所犯法條分敘如下：
        犯罪事實
一、詹憲昌前於民國97年間因詐欺案件，經臺灣臺中地方法院判
    處有期徒刑2月確定，於97年7月22日易科罰金執行完畢。詎
    其仍不知悔改，竟意圖為自己不法之所有，以每日新臺幣（
    下同）2,000元至3,000元之代價，僱用有竊盜犯意聯絡之尤
    瑞豐、姚昭宏負責開車、把風。於99年11月14日，先由尤瑞
    豐前往臺中市○○路附近某租車行租用車號不詳之自小客車
    1輛為代步工具，於附表所示之時間，由尤瑞豐駕駛上開自
    小客車搭載詹憲昌、姚昭宏，至附表所示之地點，由尤瑞豐
    、姚昭宏在車上把風，詹憲昌則自行攜帶手持式無線電對講
    機1組、手套1雙、購物袋1個及客觀上足供凶器使用之一字
    螺絲起子及十字螺絲起子各1支（另案扣押）走入停車場，
    再戴上手套持起子撬開停車場內如附表所示遊覽車之車窗後
    ，爬入車內竊取如附表所示之財物，得手後，再以無線電對
    講機聯絡尤瑞豐、姚昭宏開車接應迅速離去，再由詹憲昌將
    所竊之車用無線電、卡拉ＯＫ等物，載運至臺中市○○路與
    雙十路附近跳蚤市場變賣，供渠等花用（被害人、竊盜時間
    、竊盜地點、竊取財物詳如附表所示）。嗣經警據報循線查
    獲詹憲昌、尤瑞豐、姚昭宏而悉上情。
二、案經高雄市政府警察局鹽埕分局報請偵辦。
        證據並所犯法條
一、證據方法及待證事實
┌──┬──────────┬────────────┐
│編號│證據方法            │待證事實                │
├──┼──────────┼────────────┤
│ 一 │被告詹憲昌、尤瑞豐、│坦承於上揭時、地，由尤瑞│
│    │姚昭宏於警詢及本署偵│豐、姚昭宏把風，詹憲昌持│
│    │查中之自白          │一字及十字螺絲起子各1支 │
│    │                    │下手行竊附表所示財物之事│
│    │                    │實。                    │
├──┼──────────┼────────────┤
│ 二 │被害人郭詠任於警詢之│證明附表編號1之遊覽車上 │
│    │指述                │財物遭竊之事實。        │
├──┼──────────┼────────────┤
│ 三 │被害人賴富傳於警詢之│證明附表編號2之遊覽車上 │
│    │指述                │財物遭竊之事實。        │
├──┼──────────┼────────────┤
│ 四 │被害人姚昭宏於警詢之│證明附表編號3之遊覽車上 │
│    │指述                │財物遭竊之事實。        │
├──┼──────────┼────────────┤
│ 五 │姚昭宏所有之00000000│證明被告3人共同行竊之事 │
│    │55門號於99年12月11、│實。                    │
│    │12日之雙向通聯紀錄1 │                        │
│    │份                  │                        │
├──┼──────────┼────────────┤
│ 六 │現場照片28張        │佐證被告3人共同行竊之事 │
│    │                    │實。                    │
└──┴──────────┴────────────┘
二、核被告詹憲昌、尤瑞豐、姚昭宏所為，係犯刑法第321條第
    1項第3、4款之結夥3人、攜帶兇器加重竊盜罪嫌。又被告3
    人間就上開犯行，有犯意聯絡及行為分擔，請論以共同正犯
    。被告3人所犯上開3次竊盜罪間，犯意各別，請予分論併罰
    。另被告詹憲昌曾受有期徒刑之執行完畢後，5年以內故意
    再犯本件有期徒刑以上之罪，為累犯，請依刑法第47條第1
    項加重其刑。
三、依刑事訴訟法第251條第1項提起公訴。
    此  致
臺灣高雄地方法院
中    華    民    國  100    年    2      月    24    日
                              檢  察  官  黃俊嘉
上正本證明與原本無異
中    華    民    國   100    年    3     月    8     日
                              書  記  官
所犯法條
刑法第321條第1項
中華民國刑法第321條
（加重竊盜罪）
犯竊盜罪而有左列情形之一者，處 6 月以上、 5 年以下有期徒
刑：
一、於夜間侵入住宅或有人居住之建築物、船艦或隱匿其內而犯
    之者。
二、毀越門扇、牆垣或其他安全設備而犯之者。
三、攜帶兇器而犯之者。
四、結夥三人以上而犯之者。
五、乘火災、水災或其他災害之際而犯之者。
六、在車站或埠頭而犯之者。
前項之未遂犯罰之。
附表
┌──┬───┬──────┬────────┬─────────┐
│編號│被害人│竊盜時間    │竊盜地點        │竊取財物          │
├──┼───┼──────┼────────┼─────────┤
│  1 │郭詠任│99年11月17日│高雄市鹽埕區公園│郭詠任所駕駛之車號│
│    │      │23時許      │二路與新興街口之│228-EE號遊覽車上之│
│    │      │            │華后飯店停車場  │車用無線電1臺（價 │
│    │      │            │                │值1萬5000元）、卡 │
│    │      │            │                │拉ＯＫ電腦主機1臺 │
│    │      │            │                │（價值3萬元）     │
├──┼───┼──────┼────────┼─────────┤
│ 2  │賴富傳│99年12月4日 │高雄市鹽埕區大公│賴富傳所駕駛之車號│
│    │      │3時許       │路21號之帝后飯店│173-EE號遊覽車上之│
│    │      │            │停車場          │車用無線電1臺（價 │
│    │      │            │                │值1萬2000元）、卡 │
│    │      │            │                │拉ＯＫ伴唱機1組（ │
│    │      │            │                │價值3萬5000元）、 │
│    │      │            │                │GONAV衛星導航機1臺│
│    │      │            │                │（價值6000元）    │
├──┼───┼──────┼────────┼─────────┤
│3   │李安錦│99年12月11日│高雄市鹽埕區府北│李安錦所駕駛之車號│
│    │      │23時許      │路50號之群登飯店│571-CC號遊覽車上之│
│    │      │            │停車場          │車用無線電1臺、音 │
│    │      │            │                │圓卡拉ＯＫ1組（價 │
│    │      │            │                │值6萬元）         │
└──┴───┴──────┴────────┴─────────┘